臺灣新北地方法院刑事判決
111年度審易字第69號
公  訴  人  臺灣新北地方檢察署檢察官
被      告  陳佑在



上列被告因竊盜案件，經檢察官提起公訴（110年度偵緝字第376
9號），被告於本院準備程序進行中，就被訴事實為有罪之陳述
，經本院告知簡式審判程序之旨，並聽取當事人之意見後，裁定
依簡式審判程序審理，判決如下：
　　主　文
陳佑在共同攜帶兇器毀壞門窗侵入住宅竊盜，累犯，處有期徒刑
捌月。未扣案之犯罪所得新臺幣貳仟元沒收，於全部或一部不能
沒收或不宜執行沒收時，追徵其價額。
　　事　實
一、陳佑在與鄭志勇（所涉加重竊盜部分業經本院以110年度審
    易字第835號判處罪刑確定）共同意圖為自己不法之所有，
    基於竊盜之犯意聯絡，於民國109年10月15日19時許，一同
    前往新北市○○區○○路00巷00弄00號4樓胡芸芃住處，先由陳
    佑在持客觀上具有危險性、足以對人之生命及身體構成威脅
    ，可供兇器使用之螺絲起子1支（未扣案），破壞上址大門
    之門鎖後在外把風，鄭志勇則侵入屋內，竊取胡芸芃所有之
    新臺幣（下同）1萬1,000元、面額4,500元之3倍券、日幣1,
    000元，陳佑在、鄭志勇得手後旋即離開現場。嗣因胡芸芃
    發現遭竊，報警處理，經警調閱相關監視器錄影畫面後，始
    循線查悉上情。
二、案經胡芸芃訴由新北市政府警察局海山分局報告臺灣新北地
    方檢察署檢察官偵查起訴。
　　理　由
一、按除被告所犯為死刑、無期徒刑、最輕本刑為3年以上有期
    徒刑之罪或高等法院管轄第一審案件者外，於第一次審判期
    日前之準備程序進行中，被告先就被訴事實為有罪之陳述時
    ，審判長得告知被告簡式審判程序之旨，並聽取當事人、代
    理人、辯護人及輔佐人之意見後，裁定進行簡式審判程序，
    刑事訴訟法第273條之1第1項定有明文。經核本件被告所犯
    係死刑、無期徒刑、最輕本刑為3年以上有期徒刑以外之罪
    ，其於準備程序中就被訴之事實為有罪陳述，經法官告知簡
    式審判程序之旨，並聽取公訴人及被告之意見後，本院爰依
    首揭規定，裁定改依簡式審判程序進行審理，合先敘明。
二、上揭犯罪事實，業據被告陳佑在於警詢、偵查及本院審理時
    均坦承不諱，核與證人即另案被告鄭志勇於警詢及偵查中、
    證人即告訴人胡芸芃於警詢時證述之情節相符，復有監視器
    錄影畫面翻拍照片18張、新北市政府警察局海山分局刑案現
    場勘察報告1份、監視器錄影光碟1片（見109年度他字第816
    7號偵查卷【下稱偵一卷】第16頁至第18頁、第20頁至第22
    頁；110年度偵字第6962號偵查卷【下稱偵二卷】第28頁；1
    10年度偵字第13822號偵查卷【下稱偵三卷】證物袋）在卷
    可參，足認被告前揭自白均與事實相符。本件事證明確，被
    告前開犯行堪予認定，應予依法論科。
三、論罪科刑：
　㈠按刑法第321條第1項第2款所謂「毀越」門窗、牆垣或其他安
    全設備，「毀」係指毀損、毀壞，「越」則指越進、越入、
    超越或踰越而言，毀而不越，或越而不毀，均得依該條款處
    斷，亦即祇要毀越行為足使該門窗、牆垣或安全設備喪失防
    閑作用，即該當於前揭規定之要件。又該款所謂之「門窗」
    ，係指住宅、店舖或其他建築物（包括公寓、大廈內之各住
    戶或店舖）之用以分隔內外之出入口大門及窗戶而言。再按
    毀壞門鎖而行竊，應視該鎖之性質而論以毀壞安全設備或門
    窗，如該鎖鑲在門上已構成門之一部，則應認為毀壞門窗之
    加重竊盜罪；如該鎖僅為附加於門上之掛鎖，而非置入 門
    內，則屬毀壞安全設備。復按刑法第321條第1項第3款之攜
    帶兇器竊盜罪，係以行為人攜帶兇器竊盜為其加重條件，此
    所謂兇器，其種類並無限制，凡客觀上足對人之生命、身體
    、安全構成威脅，具有危險性之兇器均屬之，且祇須行竊時
    攜帶此種具有危險性之兇器為已足，並不以攜帶之初有行兇
    之意圖為必要（最高法院79年度台上字第5253號判決意旨參
    照）。查告訴人上址住處大門係分隔內外之出入口大門，告
    訴人於警詢時陳稱：住家大門為舊型自動鎖，被告以工具破
    壞大門門鎖後致無法以鑰匙開啟大門等語（見偵一卷第8頁
    反面），足認該門鎖係嵌在大門上而構成門之一部；又被告
    係持螺絲起子破壞大門門鎖後，開啟大門由共犯鄭志勇侵入
    告訴人住家行竊一節，業據被告自陳在卷（見110年度偵緝
    字第3769號偵查卷【下稱偵四卷】第41頁反面），而螺絲起
    子前端乃金屬所製，既能破壞大門門鎖，質地自屬堅硬，如
    以之攻擊人體，足以造成相當之傷害，是可認該物客觀上可
    對人之生命、身體、安全構成威脅，具有危險性，而屬刑法
    第321條第1項第3款所稱之兇器無訛。從而，本件被告持螺
    絲起子破壞上址門鎖行竊，自屬攜帶兇器毀壞門窗之竊盜行
    為。
　㈡是核被告所為，係犯刑法第321條第1項第1款、第2款、第3款
    之攜帶兇器毀壞門窗侵入住宅竊盜罪。
　㈢被告與鄭志勇就本件竊盜犯行，有犯意聯絡及行為分擔，應
    論以共同正犯。
　㈣按二以上徒刑之執行，除數罪併罰，在所裁定之執行刑尚未
    全部執行完畢以前，各罪之宣告刑均不發生執行完畢之問題
    外（47年度台抗字第2號判決），宜以核准開始假釋之時間
    為基準，限於原各得獨立執行之刑，均尚未執行期滿，始有
    依刑法79條之1第1、2項規定，合併計算其最低應執行期間
    ，同時合併計算其假釋後殘餘刑期之必要。倘假釋時，其中
    甲罪徒刑已執行期滿，則假釋之範圍應僅限於尚殘餘刑期之
    乙罪徒刑，其效力不及於甲罪徒刑。縱監獄將已執行期滿之
    甲罪徒刑與尚在執行之乙罪徒刑合併計算其假釋最低執行期
    間，亦不影響甲罪業已執行完畢之效力；而為貫徹監獄行刑
    理論及假釋制度之趣旨，採依分別執行，合併計算之原則，
    合併計算假釋有關之期間，以維護受刑人之利益，放寬假釋
    應具備「最低執行期間」條件之權宜規定，應與累犯之規定
    ，分別觀察與適用，併執行之徒刑，本係得各別獨立對同法
    第47條累犯之規定，尚不得以前開規定另作例外之解釋，倘
    其中甲罪徒刑已執行期滿，縱因合併計算最低應執行期間而
    在乙罪徒刑執行中假釋者，於距甲罪徒刑期滿後之假釋期間
    再犯罪，即與累犯之構成要件相符，仍應以累犯論（最高法
    院103年1月7日103年度第一次刑事庭會議決議參照）。查被
    告前①因竊盜案件，經臺灣臺北地方法院以98年度易字第164
    2號判處有期徒刑8月，上訴後經臺灣高等法院以98年度上易
    字第2718號判決駁回上訴確定；②因竊盜案件，經臺灣高等
    法院以98年度上易字第2841號判處有期徒刑2年確定；③因竊
    盜案件，經臺灣臺北地方法院以98年度易字第2086號判處有
    期徒刑10月（減為有期徒刑5月）、9月、10月，上訴後經臺
    灣高等法院以98年度上易字第2854號判決駁回上訴確定；④
    因施用毒品案件，經臺灣臺北地方法院以98年度訴字第1638
    號判處有期徒刑10月，上訴後經臺灣高等法院以98年度上訴
    字第4958號判決駁回上訴確定；⑤因竊盜案件，經臺灣臺北
    地方法院以98年度易字第2704號判處有期徒刑10月（減為有
    期徒刑5月）、10月，上訴後經臺灣高等法院以98年度上易
    字第3110號判決駁回上訴確定；⑥因施用毒品案件，經臺灣
    臺北地方法院以99年度訴字第119號判處有期徒刑1年確定；
    ⑦因施用毒品案件，經同法院以98年度訴字第1411號判處有
    期徒刑10月（共2罪），上訴後經臺灣高等法院以98年度上
    訴字第4278號、最高法院以100年度台上字第1982號判決上
    訴駁回確定；⑧因竊盜案件，經本院以98年度易字第2466號
    判處有期徒刑10月，上訴後經臺灣高等法院以98年度上易字
    第3129號判決駁回上訴確定；⑨因竊盜案件，經臺灣臺北地
    方法院以98年度易字第3016號判處有期徒刑1年，減為有期
    徒刑6月確定；前揭①至⑨案之罪刑嗣經同法院以100年度聲字
    第1662號裁定應執行有期徒刑9年2月確定（下稱甲罪，刑期
    自99年2月26日起算，臺灣臺北地方檢察署檢察官執行指揮
    書【100年度執更字第1284號】執行完畢日期為107年12月19
    日，於本案構成累犯）。⑩因施用毒品案件，經臺灣臺北地
    方法院以99年度訴字第672號判處有期徒刑8月（共3罪）確
    定；⑪因竊盜案件，經同法院以99年度易字第2653號判處有
    期徒刑10月（共3罪）確定；上揭⑩⑪案之罪刑嗣經同法院以1
    00年度聲字第2177號裁定應執行有期徒刑3年10月確定（下
    稱乙罪，刑期自107年12月20日起算，同署檢察官執行指揮
    書【100年度執更字第1579號】執行完畢日期為111年10月19
    日），被告於99年2月26日入監接續執行前揭甲、乙2罪，後
    因被告符合相關假釋規定，並已達最低執行期間，於108年1
    1月5日假釋出監並付保護管束，嗣經撤銷假釋，現仍在執行
    殘刑有期徒刑2年10月8日等情，有臺灣高等法院被告前案紀
    錄表可參，而前開接續執行中先予執行之甲罪既已於107年1
    2月19日執行期滿，揆諸前開說明及決議意旨，被告最近一
    次徒刑執行完畢日期即為107年12月19日，則被告於5年以內
    故意再犯本件有期徒刑以上之罪，為累犯，應依刑法第47條
    第1項之規定加重其刑。又被告上開前案犯罪紀錄與本案罪
    名及犯罪類型相同，並無應予量處最低法定本刑之情形，則
    依累犯規定加重其刑，尚不至於發生罪刑不相當之情形，而
    與司法院釋字第775號解釋意旨無違，附此敘明。
　㈤爰審酌被告前已有多次竊盜前科紀錄（參前開被告前案紀錄
    表），仍不思循正當途徑獲取財物，再與鄭志勇共犯本案加
    重竊盜犯行，足見其法治觀念薄弱，缺乏對他人財產權之尊
    重，除造成他人財物損失外，亦嚴重影響住宅安寧，所為應
    予非難，兼衡其犯罪之動機、目的、手段、所竊得財物之種
    類、價值數額、犯後坦承犯行惟未能與告訴人和解之態度，
    及國中畢業之智識程度，自陳從事雜工、未婚、無需撫養他
    人、經濟狀況勉持之生活情形（見被告個人戶籍資料、本院
    卷第117頁）等一切情狀，量處如主文所示之刑。
四、沒收：
　㈠按犯罪所得之沒收、追繳或追徵，在於剝奪犯罪行為人之實
    際犯罪所得（原物或其替代價值利益），使其不能坐享犯罪
    之成果，重在犯罪者所受利得之剝奪，兼具刑罰與保安處分
    之性質，故無利得者自不生剝奪財產權之問題。因此，即令
    二人以上共同犯罪，關於犯罪所得之沒收、追繳或追徵，亦
    應各按其利得數額負責，並非須負連帶責任（最高法院105
    年度台上字第1156號判決意旨參照）。
　㈡關於本案被告之犯罪所得，被告於偵查及本院審理時均供稱
    ：我負責在外把風，不知道鄭志勇偷了什麼財物，他事後只
    有分約2,000元給我等語（見偵四卷第41頁反面；本院卷第1
    09頁），公訴意旨雖認被告與鄭志勇平分本案竊得之財物，
    然此部分除共犯鄭志勇之片面供述外（見偵二卷第5頁、第7
    7頁），別無其他事證足佐，故被告本案之犯罪所得應採取
    最有利於被告之認定即2,000元，未據扣案，且未實際合法
    發還或賠償告訴人，宣告沒收亦無過苛、欠缺刑法上之重要
    性、犯罪所得價值低微，或為維持受宣告人生活條件之必要
    等情形，自應依刑法第38條之1第1項前段規定宣告沒收，並
    依同條第3項規定諭知於全部或一部不能沒收或不宜執行沒
    收時，追徵其價額。
　㈢至被告犯本案使用之螺絲起子1支，固為被告本案犯行所用之
    物，惟未扣案，為免將來執行困難，且考量該物取得容易、
    替代性高，亦非違禁物或依法應沒收之物，欠缺刑法上之重
    要性，爰不予宣告沒收，末此說明。
據上論斷，應依刑事訴訟法第273條之1第1項、第299條第1項前
段，判決如主文。
本案經檢察官羅雪舫提起公訴，檢察官林亭妤到庭執行職務。
中　　華　　民　　國　 111　　年　　 3　　月　　 4　　日
　　　　　　　　　刑事第二十三庭　法　官　藍海凝　
上列正本證明與原本無異。
如不服本判決，應於判決送達後20日內敘明上訴理由，向本院提
出上訴狀 (應附繕本) ，上訴於臺灣高等法院。其未敘述上訴理
由者，應於上訴期間屆滿後20日內向本院補提理由書「切勿逕送
上級法院」。
　　　　　　　　　　　　　　　　　書記官　羅婉嘉
中　　華　　民　　國　 111　　年　　 3　　月　　4   　日
附錄本案論罪科刑法條全文：
中華民國刑法第320條
意圖為自己或第三人不法之所有，而竊取他人之動產者，為竊盜
罪，處5年以下有期徒刑、拘役或50萬元以下罰金。
意圖為自己或第三人不法之利益，而竊佔他人之不動產者，依前
項之規定處斷。
前二項之未遂犯罰之。 
中華民國刑法第321條
犯前條第1項、第2項之罪而有下列情形之一者，處6月以上5年以
下有期徒刑，得併科50萬元以下罰金：
一、侵入住宅或有人居住之建築物、船艦或隱匿其內而犯之。
二、毀越門窗、牆垣或其他安全設備而犯之。
三、攜帶兇器而犯之。
四、結夥三人以上而犯之。
五、乘火災、水災或其他災害之際而犯之。
六、在車站、港埠、航空站或其他供水、陸、空公眾運輸之舟、
     車、航空機內而犯之。
前項之未遂犯罰之。